# 请教陈版，关于原材料减值

提问人：果粒橙 时间：2016-02-22 13:58:31
看了几个关于版上原材料减值的讨论帖子，还是有一些疑问。 原材料如果明确用于生产，是一定要按准则要求，计算进一步加工成本去减值吗？假如我12/31购入的原材料，如果对应的产成品减值，我买进来就得先提减值？ 原材料如果部分销售部分用于生产，且不确定用于生产的量呢？怎么计算减值？ 谢谢！

回答人：chenyiwei
预计用于进一步加工生产为产品的原材料，需根据准则规定，按产品售价减去进一步加工成本和销售税费后的净额作为可变现净值。
如果一项原材料可用于生产多种产品的，可按一般情况下的预计投产比例计算。 预计直接销售的原材料，按该原材料本身的期末市价减去销售税费后的差额作为可变现净值。

提问人：zhoumoyan 时间：2017-10-28 11:24:45
陈版，企业以销定产，目前原材料的备料远大于未来预计销量且销售状况不佳，能否考虑对超出销售预期的备料计提跌价？

回答人：chenyiwei
需要。